【裁判字號】    97,勞抗,22
【裁判日期】    971231
【裁判案由】    損害賠償等
【裁判全文】
臺灣高等法院民事裁定                  97年度勞抗字第22號
抗  告  人  中華航空股份有限公司
法定代理人  乙○○
代  理  人  陳金泉律師
            葛百鈴律師
            李瑞敏律師
相  對  人  甲○○
代  理  人  陳明暉律師
            簡泰正律師
上列當事人間損害賠償等事件，對於中華民國97年10月31日臺灣
臺北地方法院97年度審勞訴字第41號裁定提起抗告，本院裁定如
下：
    主  文
原裁定廢棄。
    理  由
一、抗告人在原法院起訴主張及抗告意旨略以：相對人原為抗告
    人聘僱之勞工，任職期間在抗告人設於台北市○○○路405
    巷123弄3號之松山航務處提供勞務，該松山航務處自為兩造
    間約定之勞務履行地，本件係相對人違反兩造間勞動契約所
    約定之最短服務年限約款而衍生之損害賠償事件，自應有民
    事訴訟法第12條「因契約涉訟者，如經當事人定有債務履行
    地，得由該履行地之法院管轄」規定之適用。抗告人向兩造
    間勞動契約約定之勞務履行地法院即原法院提起本件訴訟，
    自應有管轄權，原法院認其無管轄權，而以相對人住所地係
    在新竹市為由，認應由臺灣新竹地方法院管轄，而裁定將本
    件移送臺灣新竹地方法院。然原法院如認其無管轄權，宜賦
    予當事人有因不抗辯無管轄權而為本案言詞辯論之可能，俾
    使當事人有適用民事訴訟法第25條擬制合意管轄規定之機會
    。況依相對人之最新戶籍謄本所示，其戶籍址亦早已遷至臺
    北縣三重市○○街7號4樓，原裁定將本件移送臺灣新竹地方
    法院，亦有違誤，爰提起抗告，請求廢棄原裁定等語。
二、按訴訟，由被告住所地之法院管轄。民事訴訟法第1條第1項
    前段定有明文，次按被告不抗辯法院無管轄權，而為本案之
    言詞辯論者，以其法院為有管轄權之法院，民事訴訟法第25
    條亦有明定。經查：本件相對人自民國92年起即在台北縣新
    莊市設有戶籍，96年9月17日遷入臺北縣三重市○○街7號4
    樓，有相對人戶籍謄本可稽（見本院卷第34、36頁），本件
    起訴後，原法院雖曾送達調解期日通知書至新竹市○○區○
    ○街356巷3號，由觀日大地社區管理委員會守衛代收，有達
    達證書在卷（見原審卷第89頁），但並無任何證據顯示相對
    人（被告）之「住所」係在新竹市，原法院未經詳查遽爾裁
    定將本件移送臺灣新竹地方法院，已有未洽。況相對人之訴
    訟代理人亦表示願受原法院之管轄裁判，有本院公務電話查
    詢紀錄表1 份附卷可參（見本院卷第35頁）。原法院未依職
    權調查相對人之住所地確在新竹市，即逕為裁定將本件移送
    臺灣新竹地方法院，自有未洽，抗告意旨指摘原裁定不當，
    求予廢棄，為有理由。爰廢棄原裁定，發回原法院酌一切
    情況，另為妥適之處理。
三、據上論結，本件抗告為有理由，爰裁定如主文。
中    華    民    國    97    年    12    月    31    日
                  勞工法庭
                        審判長法  官  張劍男
                              法  官  翁昭蓉
                              法  官  陳靜芬
正本係照原本作成。
不得抗告。
中    華    民    國    97    年    12    月    31    日
                              書記官  應瑞霞


司法院資訊處製作；財團法人民間司法改革基金會備份。
